【裁判字號】    90,訴,1511
【裁判日期】    901019
【裁判案由】    毒品危害防制條例
【裁判全文】
臺灣桃園地方法院刑事判決                        九十年度訴字第一五一一號
    公  訴  人  臺灣桃園地方法院檢察署檢察官
    被      告  甲○○
右列被告因毒品危害防制條例案件，經檢察官提起公訴（八十九年度毒偵字第五九二
七號），本院判決如左：
        主  文
甲○○施用第一級毒品處有期徒刑柒月；又施用第二級毒品，處有期徒刑伍月；應執
行有期徒刑拾月。
        事  實
一、甲○○前因施用第二級毒品安非他命案件，經觀察、勒戒後，認無繼續施用毒品
    之傾向，業經台灣桃園地方法院檢察署檢察官於民國八十九年九月二十五日，以
    八十九年度毒偵字第四八二四號不起訴處分確定。仍不知悔改，復於八十九年十
    一月五日，在桃園縣桃園市○○○街一四九號租屋處，各施用第一級毒品海洛因
    、第二級毒品安非他命一次，嗣於同年十一月七日二時十分許，在桃園縣桃園市
    ○○○街三十號前，為警查獲，經依本院九十年度毒聲字第四六八號裁定送臺灣
    桃園女子監獄附設臺灣桃園看守所勒戒處所觀察、勒戒後，認有繼續施用毒品之
    傾向。
二、案經桃園縣警察局八德分局報告臺灣桃園地方法院檢察署檢察官偵查起訴。
        理  由
一、訊據被告甲○○對於右揭事實施用第一、二級毒品之事實坦承不諱，其於獲案當
    日所採尿液經送檢驗結果尿液呈嗎啡及安非他命陽性反應，有桃園縣衛生局不法
    藥物尿液檢驗書附卷。又查：被告前因施用第二級毒品安非他命案件，經觀察、
    勒戒後，認無繼續施用毒品之傾向，業經台灣桃園地方法院檢察署檢察官於民國
    八十九年九月二十五日，以八十九年度毒偵字第四八二四號不起訴處分確定，有
    不起訴處分書附卷。而本次施用毒品被緝獲後，經依依本院九十年度毒聲字第四
    六八號裁定送臺灣桃園女子監獄附設臺灣桃園看守所勒戒處所觀察、勒戒後，認
    有繼續施用毒品之傾向，亦有裁定書及該戒治所九十年七月二十五日桃女監衛字
    第一一三四號函附之有無繼續施用傾向證明書可稽。被告雖辯稱：係遭人強制施
    打云云。然諸其於警偵訊時一再否認有施用毒品行為，亦不曾提及遭人強制施打
    毒品之情，而於本院審理時一反先前之供述，改稱係被人強制施打，復未能供出
    對其施以強制之人姓名年籍以供傳證，所辯顯係飾卸之詞，其不足採信至明。事
    證明確，被告於不起訴處分確定後，五年內再犯施用第一、二級毒品犯行，可以
    認定。
二、核被告所為，係犯毒品危害防制條例第十條第一項之施用第一級毒品罪及同條第
    二項之施用第二級毒品罪，其持有之低度行為，為施用之高度行為吸收，不另論
    罪。所犯上開二罪，意思個別，構成要件互異，應予分論併罰。爰審酌被告犯罪
    之動機、目的、手段，犯罪時所受之刺激及其品性、生活狀況、智識程度、施用
    之次數、已經勒戒便無法戒絕毒癮，犯罪所生之損害，及犯罪後態度等一切情狀
    ，量處如主文所示之刑，並依法定其應執行之刑。
三、查獲第一級毒品海洛因（驗餘淨重０‧０七公克）及第二級毒品（０‧三公克）
    被告否認為其所有，又無證據顯示被告曾據以施用，不能認定與本件犯罪有關連
    ，爰不為沒收之諭知，附此敘明。
據上論斷，應依刑事訴訟法第二百九十九條第一項前段，毒品危害防制條例第十條第
一項、第二項，刑法第十一條前段、第五十一條第五款，判決如主文。
本案經檢察官林安紜到庭執行職務。
中      華      民      國      九十      年      十      月    十九    日
                                  臺灣桃園地方法院刑事第二庭
                                          法  官  江振義
右正本證明與原本無異。
如不服本判決，應於判決送達後十日內向本院提出上訴狀( 應附繕本 )，上訴於
臺灣高等法院。
                                          書記官  李劍龍
中      華      民      國      九十      年      十      月    二十三  日
附論罪科刑依據之法條：
毒品危害防制條例第十條
施用第一級毒品者，處六月以上五年以下有期徒刑。
施用第二級毒品者，處三年以下有期徒刑。


司法院資訊處製作；財團法人民間司法改革基金會備份。
